【裁判字號】    97,交聲,164
【裁判日期】    970829
【裁判案由】    違反道路交通管理處罰條例聲明異議
【裁判全文】
臺灣苗栗地方法院交通事件裁定         97年度交聲字第164號
原處分機關  交通部公路總局新竹區監理所苗栗監理站
異  議  人
即受處分人  甲○○
上列異議人即受處分人因違反道路交通管理處罰條例案件，對於
原處分機關於民國97年7 月7 日所為之竹監苗字第裁54-E000000
00號處分（原舉發案號：竹縣警交字第E00000000 號）聲明異議
，本院裁定如下：
    主  文
異議駁回。
    理  由
一、按汽車駕駛人，行經有燈光號誌管制之交岔路口闖紅燈，處
    新臺幣（下同）1,800元以上5,400元以下罰鍰，又汽車駕駛
    人，有違反道路交通管理處罰條例第53條情形者，除依原條
    款處罰鍰外，並記違規點數3 點，道路交通管理處罰條例第
    53條第1 項、第63條第1 項第3 款，分別定有明文。
二、原處分機關略以：異議人即受處分人甲○○駕駛車牌號碼32
    6-HF號營業貨運曳引車，於民國97年4 月9 日10時50分許，
    行經新竹縣湖口鄉○○○○○路口處為新竹縣政府警察局竹
    北分局湖口分駐所員警以竹縣警交字第E00000000 號舉發違
    反道路交通管理事件通知單舉發「闖紅燈（成功路左轉德興
    路）」違規；嗣異議人於舉發單所裁應到案時間內到案表示
    不服舉發，經原處分機關函請舉發單位調查結果，仍認異議
    人有上開違規行為，乃依道路交通管理處罰條例第53條第1
    項、第63條第1 項暨違反道路交通管理事件統一裁罰基準及
    處理細則第41條第4 項規定，於97年7 月7 日裁處異議人罰
    鍰新臺幣3,600 元，並記違規點數3 點，原處分並無不法等
    語。
三、異議意旨略以：異議人並未有闖紅燈之違規事實，且該員警
    並非站於德興路上觀察行車號誌，而是自異議人所駕326-HF
    號曳引車之後追來，如何能得知該號誌已轉換紅燈約5 秒時
    間？可見其在現場及北警交字第0970011854號函顯非事實，
    因此向法院提出聲明異議，請求撤銷原處分等語。
四、經查：
（一）異議人對於在上揭時、地，駕駛車號326-NF號營業貨運曳
      引車為警攔停之事實，並不否認，且有原舉發單位即新竹
      縣政府警察局竹北分局湖口分駐所舉發違反道路交通管理
      事件通知單1 份在卷足憑。
（二）依證人即本件舉發警員曾正忠到庭具結證稱：「（如何發
      現及取締過程？）當時我是在成功路上騎機車巡邏，我是
      往北方向行駛，在我前方三十公尺處，發現一台曳引車闖
      紅燈，當時就是紅燈，而異議人還把車子開過去」、「（
      當時附近有無其他車輛？）沒有，只有異議人這台車」、
      「（當時有無可能是黃燈，而你看到是紅燈了？）我看到
      就是紅燈」、「（你看到時，他車子是否還在行進中？）
      是」、「（既然你尾隨在異議人車子後面，你在號誌燈轉
      紅燈時，就攔停異議人之車輛？）不可能在異議人開到馬
      路中央時攔停車輛，且當時我有按機車之警報器，但異議
      人還是繼續開」、「（關於警察回函提到號誌燈轉換紅燈
      5 秒鐘…等語，是何意？）他通過時間是5 秒鐘，他從闖
      紅燈開始，因他要轉彎，速度不可能很快」、「（一般闖
      紅燈不是要加速嗎？）因該處是Ｔ字型路口，而異議人不
      是要直行，要轉當然要減速」、「（你有無可能看錯號誌
      燈及車號，或者車頭在前，而車身還沒有過斑馬線？）不
      可能，當時只有他那一台車，而整個車身都到了路口的中
      央」等語，有本院97年8 月21日訊問筆錄在卷可憑，並有
      證人庭呈之手繪現場圖1 份及現場照片7 張以資佐證。衡
      諸證人曾正忠係依法執行公務之人員，與異議人素不相識
      ，並無宿怨，亦無仇隙，應無甘冒自身觸犯偽證罪之風險
      而設詞誣攀之理，故其證言應堪採信。
（三）另交通警員掣單舉發違反道路交通管理處罰條例所列之違
      規事實，本質上為行政處分，係公務員基於職務上權力，
      依法就特定之具體事件所為具公法上效果之單方行政行為
      ，基於公務員為公法上行為具有公信力之原則，該行政處
      分當可被推定為有效。本件舉發員警既是在違規車輛後騎
      駛，對於號誌之變換情形自是瞭解，故違規車輛於「路口
      號誌燈號已轉換紅燈約5 秒鐘時間」之推斷，乃執行交通
      勤務員警之專業判斷。且本件查無任何證據足資證明執勤
      員警有何捏造事實違法取締之不法情事，而異議人亦未就
      執勤員警之舉發如何有誤，提出相關證據以供本院調查，
      則執勤員警本其維護交通秩序、安全職責所為之舉發，自
      應受到合法、正確之推定。異議人所為之指摘，經核並無
      依據。據此，異議人有於上述時、地駕車行經有燈光號誌
      管制之交岔路口闖紅燈行為，且經合法舉發一事應堪認定
      ，本件事證明確，應依法論科。
五、綜上所述，本件異議人有上開於行經有燈光號誌管制之交岔
    路口闖紅燈之違規行為。從而，原處分機關依道路交通管理
    處罰條例第第53條第1 項、第63條第1 項之規定裁處異議人
    3,600 元之罰鍰，並記違規點數3 點，核無違法或不當之情
    事，聲明異議意旨仍執前詞，任意指摘原處分，並無理由，
    應予駁回。
六、據上論斷，應依道路交通案件處理辦法第19條，裁定如主文
    。
中    華    民    國    97    年    8     月    29    日
                  交通法庭    法  官  林卉聆
以上正本證明與原本無異。
如不服本裁定，應於裁定送達後5 日內向本院提出抗告狀。
                              書記官  楊慧萍
中    華    民    國    97    年    8     月    29    日


司法院資訊處製作；財團法人民間司法改革基金會備份。
